臺灣高雄地方法院刑事判決　　　　　　　　　　　　九十一年度訴字第二八六七號
　　公　訴　人　臺灣高雄地方法院檢察署檢察官
　　被　　　告　丙○○
　　指定辯護人　本院公設辯護人乙○○
右被告因殺人未遂案件，經檢察官提起公訴（九十一年度偵字第二一七四○號），本
院判決如左：
    主  文
丙○○殺人未遂，處有期徒刑捌年。
扣案之美工刀壹支沒收。
    事  實
一、丙○○係已婚男子，復與甲○○在外結識，雙方交往已一年多，其間丙○○曾陸
    續支付甲○○若干生活費用。嗣於民國九十一年九月二十七日晚上十一時許，丙
    ○○騎乘車牌號碼ＵＮＧ─一五五號輕型機車，搭載甲○○至設於高雄市○○區
    ○○路五六○號「荷蘭汽車旅館」二二○號房投宿。旋於翌日即九十一年九月二
    十八日凌晨一時許，二人因為丙○○要求返還上開生活費用，及丙○○懷疑甲○
    ○另在外結交男友，且丙○○要求與甲○○共同生活遭拒等事，發生口角爭執，
    致丙○○心生不悅。嗣二人隨即就寢，迨至九十一年九月二十八日上午六時許，
    丙○○單獨外出至高雄市三民區○○○路與光武路口附近之「小北百貨」，購買
    美工刀乙支及礦泉水二瓶，在返回上開旅館房間後，見甲○○仍在床上睡覺，丙
    ○○因昨日口角之事仍感不滿，竟基於殺人之犯意，先以一手按住甲○○頭部，
    另一手則持該美工刀朝甲○○頸部割一刀，後再往甲○○右手腕割一刀，致甲○
    ○受有頸部八公分及右腕六公分裂傷等傷害。甲○○隨即驚醒，連忙推開丙○○
    ，並負傷逃離該房至櫃臺求救。丙○○見甲○○逃離後，因深覺對不起家人，即
    持該美工刀在雙手手腕割腕自殺，意圖自盡。嗣經該旅館櫃臺人員曾盈峰至該房
    內查看，將其送醫急救並報警而查獲，甲○○亦因即時送醫急救而得倖免於死。
二、案經甲○○訴由高雄市政府警察局三民第二分局報告臺灣高雄地方法院檢察署檢
    察官偵查起訴。
    理  由
一、右揭犯罪事實，業據被告於警詢及偵、審中均坦承不諱，並經告訴人甲○○於警
    詢及本院審理中指述綦詳，二人所陳核屬大致相符；而告訴人遭被告以美工刀割
    傷後，逃離現場至前揭旅館櫃臺求救乙事，亦經證人即該櫃臺人員曾盈峰於警詢
  時證述明確；又告訴人遭被告以美工刀割傷，致受有頸部八公分及右腕六公分裂
    傷之傷害，隨即於案發當日上午六時五十分許送醫急救，而被告復意圖自盡，持
    該美工刀割傷其自己雙手手腕，亦同時送醫急救之事實，則有高雄醫學院附設中
    和紀念醫院出具之診斷證明書二紙附卷可憑；此外，復有案發現場照片八幀為證
    及該美工刀乙支扣案可稽。按美工刀對人體有殺傷力，被告持美工刀朝告訴人之
    頸部及右手腕處各割乙刀，使告訴人分別受有長達八公分與六公分之鉅創，足見
    被告用力至猛，且觀諸被告所割之處係告訴人之頸部及右手腕處，均係人體血管
    主動脈所在，常人均可明瞭此為人體相當脆弱之處，若不慎或刻意造成傷口，將
    極易導致大量出血，若出血過多即有生命危險，此亦為被告所明瞭，業據被告供
    明在卷。從而，自被告上開行凶之手法，並衡以被告與告訴人於案發之前曾發生
    前述口角爭執等情觀之，倘認被告存有殺害告訴人之犯意而為殺人犯行，應屬合
    理。綜此以觀，事證應屬明確，被告之犯行應堪認定。
二、查被告雖已著手殺人行為之實施，惟未生告訴人死亡之結果，其犯罪尚屬未遂，
    核被告所為，係犯刑法第二百七十一條第二項殺人未遂罪，應依同條第一項處罰
    ，並依刑法第二十六條前段之規定，減輕其刑。至告訴人於驚醒後逃離現場，被
    告固未繼續追殺，惟此乃係因其遭告訴人推開後，告訴人已緊急逃離現場，客觀
    情勢已有改變，被告實際上顯難再繼續殺害告訴人，故其放棄殺人之行為，並非
    出於己意而中止，當無中止未遂之問題，附此敘明。本院審酌被告並無任何前科
    紀錄，有本院被告院內索引卡紀錄表、台灣高等法院被告全國前案紀錄表及刑案
    資料查註紀錄表各乙份在卷可按，素行尚稱良善；惟被告僅因感情及若干金錢糾
    紛，竟因此萌生殺意，罔顧人命，惡行允屬重大；又其殺害告訴人之手段，係持
    足以為兇器之美工刀攻擊人體脆弱之處，手段上直接而殘忍；而告訴人遭被告殺
    傷後，經治療後雖倖免於死，然本院當庭勘驗告訴人之傷口外觀情狀，告訴人之
    頸部及右手腕處各有一道清晰可見之疤痕，長度分別約為八公分及五公分（參見
    九十一年十月三十日審判筆錄），顯然已造成告訴人外觀上明顯易見之毀損，對
    於其日後之社會生活將可能有相當程度負面之心理影響；另考量被告於犯後即能
    坦承犯行，犯後態度尚屬良好，且當庭表示悔改之意，告訴人亦當庭請求從輕量
    刑等一切情狀，量處如主文所示之刑。此外，扣案之美工刀乙支，為被告所有，
    業據被告供明在卷，係供犯罪所用之物，依刑法第三十八條第一項第二款規定，
    併予宣告沒收。
據上論斷，應依刑事訴訟法第二百九十九條第一項前段，刑法第二百七十一條第一項
、第二項、第二十六條前段、第三十八條第一項第二款，判決如主文。
本案經檢察官陳登燦到庭執行職務
中      華      民      國      九十一      年    十一    月    十一    日
                                臺灣高雄地方法院刑事第七庭
                                             法  官   陳信旗
右為正本，係照原本作成，證明與原本無異。
如不服本判決，得自收受送達之日起十日內，向本院提起上訴。
                                             書記官   張家榮
中      華      民      國      九十一      年    十一    月    十一    日
附錄本案論罪科刑法條：
刑法第二百七十一條
    殺人者，處死刑、無期徒刑或十年以上有期徒刑。
    前項之未遂犯罰之。
    預備犯第一項之罪者，處二年以下有期徒刑。
